臺灣高等法院臺中分院民事裁定
110年度破抗字第3號
抗  告  人  陳青瑜  

上列抗告人聲請宣告破產事件，對於民國110 年5 月5日臺灣臺
中地方法院110年度破字第2 號所為裁定提起抗告，本院裁定如
下：
    主  文
抗告駁回。
抗告費用由抗告人負擔。
    理  由
一、聲請及抗告意旨略以：抗告人所有之不動產均已設定抵押，
    對債權人已無力清償，爰聲請原法院准予裁定宣告破產。
　　原法院所指抗告人對債務人林仁傑及李昱彰109年度司票字
    第4592、4593號裁定獲准對外尚有債權，惟債務人林仁傑及
    李昱彰名下並無財產；又原裁定所指抗告人為○○○○有限公司
    之董事，出資額達新台幣（下同）400萬元，惟該公司已停
    業，並無何資產，且抗告人買回該公司全部股份後並註銷；
    抗告人尚有不動產以資償債，為此，爰提起本件抗告，求予
    廢棄原裁定。
二、按債務人聲請宣告破產時，應依破產法第62條規定附具財產
    狀況說明書及其債權人、債務人清冊，此為必須具備之程式
    。復按債務人提出之財產狀況說明書，應將債務人所有財產
    （積極財產）及有無擔保；以及所負債務（消極財產）之性
    質（包括名稱、種類、數額、價額，有無設定負擔諸情形）
    與所在地，別除權與取回權之標的物，甚至債務人之自由財
    產，及其他有關事項，均應詳細開列，對於不能收回或不確
    定之積極財產並應將其旨趣記明於財產狀況說明書，以證明
    具有破產之原因。又非訟事件法第30條之1規定，非訟事件
    之聲請，不合程式或不備其他要件者，法院應以裁定駁回之
    ；但其情形可以補正者，法院應定期間先命補正。
三、經查，抗告人聲請宣告破產，未附具財產狀況說明書及其債
    權人和債務人清冊，經原法院110年1月4日裁定命抗告人應
    於裁定送達後5日內依破產法第62條規定，提出財產狀況說
    明書，並按構成破產財團之財產價額，依非訟事件法第13條
    規定計算應繳納之聲請費用，扣除已繳納之新臺幣3000元後
    ，補繳不足額。該裁定於110年1月8日送達抗告人，有送達
    證書可參（見原審卷第19頁），惟抗告人僅於110年1月15日
    提出原法院109年度司執申字第8036號民事執行事件相關執
    行函文及全國財產稅總歸戶財產查詢清單，並未檢具完整之
    財產狀況說明書及債權人和債務人清冊。復經原法院再通知
    抗告人於110年2月23日攜帶全部之債權債務資料到院說明，
    惟抗告人於是日到庭仍未提出完整之財產狀況說明書及
　　債權人和債務人清冊，原法院當庭諭知應於1週內補正財產
　　狀況資料並依其相關內容補繳不足之聲請費用，逾期不補即
　　駁回（詳原審卷第51頁）。抗告人雖於110年3月2日提出原
　　審卷附之財產狀況說明。惟依抗告人所提出之財產狀況說
　　明，僅列計其對何債權人負有何項債務，卻完全未提列其對
　　何債務人擁有何項債權（詳原審卷第55頁至第325頁）。經
    原法院依職權查詢抗告人曾對張立傑提起償還費用之民事訴
    訟，並獲勝訴之判決（109年度訴字第373號），另曾對林仁
    傑及李昱彰提起本票裁定之非訟事件且獲准許之裁定（109
    年度司票字第4592、4593號），更曾對陳秀娥、陳輝煌為民
    事強制執行之聲請（108年度司執字第15942號）（詳原審卷
    第327頁至第334頁）。再依原法院職權所查調抗告人之金融
    聯合徵信中心資料所示，抗告人為○○○○有限公司之董事，出
    資額達400萬元（詳原審卷第335頁至第342頁）。足見抗告
    人雖有對外負債之情形，但其對外亦應擁有相當之債權存在
    ，然抗告人就其對外所擁有之債權，卻完全未為陳報及說明
    。抗告人僅提出○○○○有限公司自109年9月1日至110年8月31
    日申請暫停營業備查函及債務人陳秀娥無財產可供執行之債
    權憑證，仍未就原法院先後以書面及當庭裁定命狀況說明書
    及其債權人、債務人清冊為完整具體說明而為補正，抗告人
    既未遵期補正，原裁定駁回抗告人之聲請，核無違誤，抗告
    意旨指摘原裁定不當，求予廢棄改判，為無理由，應予駁回
    。
四、據上論結，本件抗告為無理由，裁定如主文。
　　
中　　華　　民　　國　　110 　年　　7 　　月　　26　　日
                  民事第三庭審判長  法  官  黃玉清
                                    法  官  許旭聖
                                    法  官  涂秀玲
正本係照原本作成。
再為抗告應以適用法規顯有錯誤為理由。
如提起再抗告者應於裁定送達後10日內向本院提出抗告理由狀（
須按照他造人數附具繕本）並繳納抗告裁判費新臺幣1000元，同
時委任律師或具有律師資格之關係人為代理人。

                                    書記官  康孝慈
　　　　　　　　　　　　　　　　　　
中　　華　　民　　國　　110 　年　　7 　　月　　26　　日